Inventaris van het archief van de familie Hop, (1464) ca. 1660-1807
Nationaal Archief, Den Haag
- Jacob Hop (1654-1725), II.
  - 1699-1725 ten tijde van zijn thesaurier-generaalschap, C.
    - Extractresolutie van de Raad van State betreffende het aannemen van borgen voor de administratie van ontvangers en rentmeesters, 1702 nov.24; 39; 1 stuk
    - Stukken ontvangen en geschreven door Hop als thesaurier-generaal en als gedeputeerde te velde, 1703; 40-41; 2 banden
      Hop ontving op 17 juli 1703 van de Staten-Generaal zijn commissie als gedeputeerde te velde.
      - mrt. 19-juni 23., 40
      - juni 23-okt. 17., 41
    - Ingekomen brieven van:, Joan Hugo, aartsbisschop en keurvorst van Trier; Johan Wilhelm, keurvorst van de Palts,; 1703 juni 15; 1703 juni 19; 42; 2 stukken
    - Journaal van Hop als gecommitteerde van de Raad van State en als gedeputeerde te velde naar het Staatse leger in de Zuidelijke Nederlanden, 1703 juli-sep. 6; ---; 1 omslag
      zie RAZH, Archief Hop, nummer toegang 3.20.28, inv.nr. 23.
      Voorheen bekend als inv.nr. 43
    - Stukken ontvangen en geschreven door Hop als gedeputeerde te velde en als commissaris in de Zuidelijke Nederlanden, 1704, 1706, 1708, 1709 en z.d; ---; 1 omslag
      zie RAZH, Archief Hop, nummer toegang 3.20.28, inv.nr. 20.
      Voorheen bekend als inv.nr. 44
    - Overige stukken ontvangen en geschreven door Hop als gedeputeerde te velde in de Zuidelijke Nederlanden, 1706 mei-sep; 45; 1 band
      De beschrijvingen hieronder zijn geleverd door het Koninklijk Huisarchief
      - Schrijven van de Staten-Generaal met extract uit de resoluties van 15 juni 1706, aan Hop. 15 juni 1706., 45-1
      - Extract uit de resoluties van de Staten-Generaal, 19 juni 1706., 45-2
      - Minuut-schrijven van Hop aan Fagel, 23 juni 1706., 45-3
      - Schrijven van de Staten-Generaal aan Hop, met extract uit de resoluties van 2 juli 1706. 2 juli 1706., 45-4
      - Brief van Heinsius aan Hop, 3 juli 1706., 45-5
      - Afschrift van een schrijven van keizer Joseph II aan Ph. graaf van Sinsendorff, 18 juni 1706., 45-6
      - Vertaalde proclamatie van Karel III van Spanje, 18 mei 1706., 45-7
      - Brief van Heinsius aan Hop, 7 juli 1706., 45-8
      - Minuut-schrijven van Hop aan (Heinsius?), 5 juli 1706., 45-9
      - Schrijven van de Staten-Generaal aan Hop, met extract uit de resoluties van 13 juli 1706. 13 juli 1706., 45-10
      - Brief van Heinsius aan Hop, 14 juli 1706., 45-11
      - Kopie van een schrijven van (Hop?) aan (Heinsius?), 18 juli 1706., 45-12
      - Brief van Heinsius aan Hop, 25 juli 1706., 45-13
      - Minuut-schrijven van Hop aan Marlborough (afgedrukt bij Vreede, p. 59), 26 juli 1706., 45-14
      - Brief van ? aan Hop, 31 juli 1706., 45-15
      - Brief van Heinsius aan Hop, 30 juli 1706., 45-16
      - Schrijven van de Staten-Generaal aan Hop, met extract uit de resoluties van 30 juli 1706 en het antwoord op de brief van de Keizer. Hierbij ook nog een memorie van Leyray, 30 juli 1706., 45-17
      - Schrijven van de Staten-Generaal aan Hop, met extract uit de resoluties van 25 augustus 1706. 25 augustus 1706., 45-18
      - Concept-schrijven van Hop aan Marlborough (afgedrukt bij Vreede, p. 65), 29 juli 1706., 45-19
      - Minuut-schrijven van Hop aan de markies van Taracena (afgedrukt bij Vreede, p. 85), 11 april 1706., 45-20
      - Brief van Heinsius aan Hop, 13 augustus 1706., 45-21
      - Minuut-schrijven van Hop aan Marlborough (afgedrukt bij Vreede, p. 91), 17 augustus 1706., 45-22
      - Minuut-schrijven van Hop aan Marlborough (afgedrukt bij Vreede, p. 81), 8 augustus 1706., 45-23
      - Brief van Heinsius aan Hop, 20 augustus 1706., 45-24
      - Minuut-schrijven van Hop aan Marlborough (afgedrukt bij Vreede, p. 98), 21 augustus 1706., 45-25
      - Minuut-schrijven van Hop aan Marlborough (afgedrukt bij Vreede, p. 105), 26 augustus 1706., 45-26
      - Minuut-schrijven van Hop aan Marlborough (afgedrukt bij Vreede, p. 106), 28 augustus 1706., 45-27
      - Minuut-schrijven van Hop aan Marlborough (afgedrukt bij Vreede, p. 109), 29 augustus 1706., 45-28
      - Minuut-schrijven van Hop aan Marlborough (afgedrukt bij Vreede, p. 119), 13 september 1706., 45-29
      - Minuut-schrijven van Hop aan de Staten-Generaal, 29 augustus 1706., 45-30
      - Minuut-schrijven van Hop aan Marlborough (afgedrukt bij Vreede, p. 113), 5 september 1706., 45-31
      - Minuut-schrijven van Hop aan de Gedeputeerden te Brussel (afgedrukt bij Vreede, p. 121), 13 september 1706., 45-32
    - Stukken ontvangen en geschreven door Hop als gedeputeerde van de Staten-Generaal naar Rijssel i.v.m. verrichtingen t.a.v. de justitie, de politie en de financiën van stad en castelenie, 1709; 46; 1 band
    - Extractresolutie van de Raad van State betreffende de toekenning van 1000 gulden per jaar aan Hop door de thesaurie, 1704 dec. 17; 47; 1 stuk
    - Conceptverbaal van Hop en Van Welderen, gedeputeerden te velde naar aanleiding van de belegering van Quesnoy, 1712 juni 8-sep. 11; 48; 1 omslag
    - Kopieverbalen van Jacob van Rantwijk, Willem Buys, Bruno van der Dussen, Pieter Kemp (na diens dood Cornelis van Gheel van Spanbroek), Frederik Adriaen van Reede van Renswoude, Sicco van Goslinga, Hendrik A. van Regteren, Carel Ferdinand van Kniphuisen als extra-ordinarissen ambassadeurs naar het vredescongres in Utrecht, 1712-1714; 49-50; 2 delen
      - Tussen Frankrijk en de Republiek, 1712-1713, 49
        Geëxhibeerde verbaal in archief Staten-Generaal, inv. nr. 8668.
      - Tussen Spanje en de Republiek, 1713-1714, 50
        Geëxhibeerde verbaal in archief Staten-Generaal, inv. nr. 8669.
    - Extractresolutie van de Staten-Generaal betreffende de reductie van de militie, 1715 nov. 15; 51; 1 stuk
    - Stukken betreffende de executie tegen Hendrik Adolph Bentinck, ontvanger-generaal van de beden in Brabant in het kwartier van 's-Hertogenbosch, 1718-1725; 52; 1 omslag
    - Stukken betreffende de kosten van het Staatse leger ten laste van Gelre, met retroacta., 1720-1723; 53; 1 omslag
    - Extractresolutie van de Staten-Generaal betreffende het furneren van de quote door de Staten van Utrecht in de petitie van 1 miljoen gulden voor de fortificaties, 1721 mrt. 17; 54; 1 stuk
    - Extractresoluties van de Raad van State betreffende problemen gerezen tussen de Raad en de thesaurier-generaal Hop, 1725; 55; 3 stukken
- Johan Hop (1660-1722), III.
  Auditeur van de Grafelijkheidsrekenkamer, 1694-1722
  - Kwitanties voor mr. Johan Hop voor uitgaven op last van de Rekenkamer gedaan, 1715; ---; 1 stuk
    zie RAZH, Archief Hop, nummer toegang 3.20.28, inv.nr. 22.
    Voorheen bekend als inv.nr. 56
- Cornelis Hop (1685-1762), IV.
  Ordinaris ambasssadeur naar Frankrijk, 1718-1725
  Extraordinaris ambassadeur en plenipotentiaris naar het vredescongres te Solssons, 1728-1730
  Bewindhebber van de West-Indische Compagnie, 1716-1753
  Gecommitteerde van de Raad van State, 1733-1735
  Lid van de gecommitteerde raden van het Zuiderkwartier, 1738-1740, 1744-1746
  - Gezantschap naar Frankrijk, 1718-1725, A.
    - Conceptverbaal, tituli 1-8, met inhoudsopgave., 1718-1726; 57; 1 deel
      Het verbaal is ingedeeld in de volgende tituli:
      1. Reglement, instructie etc.
      Caput 1. Instructie
      Caput 2. Declaratiën
      2. Ceremonieel
      3. Sacra
      4. Negotiatie en elucidatie op de tractaaten
      5. Commercie
      6. Rapsodia [betreft verzoeken van particulieren]
      7. Notabilia [betreft geschillen, arresten etc.]
      8. Onafgedane zaken
    - Bijlagen bij het Conceptverbaal, nrs. 1-65, nrs. 70-149., 58-63; 6 banden
      - Nrs. 1-4, titulus 1, caput 1., 58
      - Nr. 5, titulus 1, caput 2., 59
      - Nrs. 6-46, tituli 2-3, met correspondentenlijst voor inv. nrs. 60-63., 60
      - Nrs. 22-65, tituli 3-4, caput 10., 61
      - Nrs. 70-120, titulus 5., 62
      - Nrs. 121-149, tituli 6-7, caput 1., 63
    - Kopieboek van uitgaande brieven aan de Staten-Generaal en de griffier, 1718-1725; 64-65; 2 delen
      - 1718-1721, 64
      - 1722-1725, 65
    - Afschriften van uitgaande brieven aan de raadpensionaris, 1725; ---; 2 stukken
      zie RAZH, Archief Hop, nummer toegang 3.20.28, inv.nr. 25.
      Voorheen bekend als inv.nr. 66
    - Ingekomen brieven van De Gaumont, in dienst van het gouvernement van de Oostenrijkse Nederlanden, 1720; 67; 2 stukken
    - Ingekomen brief van André Pels & Zn., kooplui te Amsterdam, 1724; 68; 1 stuk
    - Reglement voor de stal en de bedienden van Hop, z.d; ---; 1 stuk
      Voorheen bekend als inv.nr. 69
    - Stukken betreffende het fort Arguin aan de Senagalese kust, 1725; 70; 2 stukken
  - Gezantschap naar het congres van Soissons (1728-1730), B.
    Samen met Stephen Hurgronje en Sicco van Goslinga
    - Conceptverbaal 1728-1731, en stukken betreffende de missie van de gezanten en het afsluiten van de vredesonderhandelingen, 1731, 71
    - Netverbaal, met bijlagen., 1728-1731; 72; 1 deel
      Geëxhibeerde verbaal in archief Staten-Generaal, inv. nrs. 8729-8730.
    - Alfabetisch repertorium op het verbaal, 1728-1729; ---; 1 omslag
      zie RAZH, Archief Hop, nummer toegang 3.20.28, inv.nr. 26.
      Voorheen bekend als inv.nr. 73
    - Kopieboek van uitgaande brieven aan de Staten-Generaal en de griffier, 1728 mrt. 9-1731 mrt. 23; 74; 1 deel
    - Ingekomen secrete extract- en kopieresoluties van de Staten-Generaal, met:, 1728 mrt. 3-1731 juni 25; 75; 1 band
      - lijst van de door de Staten-Generaal verzonden resoluties, 1728-1731, 75 a
      - lijst van bijlagen die horen bij de verzonden secrete resoluties van de Staten-Generaal, 1728-1731, 75 b
        De lijsten omvatten meer stukken dan in deze band en in het archief Staten-Generaal, inv. nr. 8731 voorkomen.
    - Register van ingekomen en minuten van uitgaande brieven van en aan de raadpensionaris Van Slingelandt, 1728 juli-1730 nov. 3; 76; 1 band
      met:
      - bijlagen
      - inhoudsopgave op de belangrijkste uitgaande brieven
      - lijst van de bijlagen.
      Afkomstig uit archief Staten-Generaal, 1.01.02 inv.nr. 8733.
    - Overige correspondentie met:, ---; 1 omslag
      Voorheen bekend als inv.nr. 77
      - Pesters, gezant van de Republiek in de Zuidelijke Nederlanden, 1728, a
      - N. Calkoen, oud-schepen te Amsterdam en Hops oom, 1728-1729, b
      - de koning van Frankrijk, 1729, c
    - Kopiemissive van de bewindhebbers van de WIC aan de Staten-Generaal, met kopieresoluties van de vergadering van tienen, 1730 oktober; 78; 1 stuk
  - Overige zaken, C.
    - Stukken betreffende:, ---; 1 pak
      zie RAZH, Archief Hop, nummer toegang 3.20.28, inv.nr. 30.
      Voorheen bekend als inv.nr. 79
      - staatkundige en rechtskwesties, 1584, 1588, 1746, 1747, 1750, 1759, a
      - handel, 1756, 1758, b
      - het Staatse leger, 1712-1745, c
      - de vloot, 1748 en z.d, d
      - buitenlandse betrekkingen, 1660, 1690, 1734, 1740, 1741, e
    - Ingekomen brieven van L. Renard, agent voor de Engelse Zuid-Compagnie te Londen, met bijlagen., 1717; 80; 1 omslag
      zie deels RAZH. Archief Hop, nummer toegang 3.20.28, inv.nr. 24.
    - Ingekomen brieven van J. de la Bassecour, advocaat van de WIC, met bijlagen., 1726; 81; 1 omslag
      zie deels RAZH, Archief Hop, nummer toegang 3.20.28, inv.nr. 25.
    - Lijsten van het gewicht van de ossen en koeien, geslacht voor rekening van de WIC en de Sociëteit van Suriname, en lijsten van leveranciers, 1724-1727, 1732, 1726-1731; 82; 1 omslag
    - Lijsten van leveranties aan gecommitteerden van de Raad van State naar Vlaanderen en Westwoldingerland, 1732 en z.d; ---; 2 stukken
      zie RAZH, Archief Hop, nummer toegang 3.20.28, inv.nr. 27.
      Voorheen bekend als inv.nr. 83
    - Ingekomen gelukwens van B. van Oostdorp met de benoeming tot lid van de Raad van State en zich tevens aanbevelende als commandant van een fort, 1733 mei 28; 342; 1 stuk
      Uit collectie 1902, nr. toegang 1.11.04, inv.nr. 203.
    - Ingekomen brief van S. van Glabbeecq met inlichtingen omtrent een niet genoemde officier van de artillerie en het verbussen van kanonnen, 1734 januari 24; 343; 1 stuk
      Uit collectie 1902, nr. toegang 1.11.04, inv.nr. 204.
    - Situatietekening van de zetelverdeling in de Raad van State, [c 1735]; ---; 1 stuk
      Voorheen bekend als inv.nr. 84
    - Stukken betreffende fortificaties en waterlinies van de Republiek, met retroacta vanaf 1701., 1735-1747; 85; 1 pak
    - Partikuliere notulen van een vergadering van de gecommitteerde raden van het Zuiderkwartier betreffende de inzet van de na de capitulatie van het kasteel van Doornik vrijgekomen troepen, met bijlagen, 1745 juli 1; ---; 1 omslag
      zie RAZH. Archief Hop, nummer toegang 3.20.28, inv.nr. 28.
      Voorheen bekend als inv.nr. 86
    - Stukken betreffende de regeringsverandering te Amsterdam door prins Willem IV, en de herbenoeming daarin van mr. Cornelis Hop als vroedschap, 1748; ---; 3 stukken
      zie RAZH, Archief Hop, nummer toegang 3.20.28, inv.nr. 29.
      Voorheen bekend als inv.nr. 87
    - Aantekeningen van Hop betreffende de goederen behorende tot de nalatenschap van stadhouder-koning Willem III en een lijst van stadhouders in Friesland bestemd voor Hop als lid van de gecommitteerde raden van het Zuiderkwartier, z.d; 88; 1 omslag
    - Aantekening betreffende een bestelling van vruchtbomen voor de heer Van Waveren, z.d; ---; 1 stuk
      zie RAZH, Archief Hop, nummer toegang 3.20.28, inv.nr. 36.
      Voorheen bekend als inv.nr. 89
      De schoonmoeder van mr. Cornelis Hop was Jacoba Bors van Waveren (1666-1754).
- Hendrik Jz. Hop (1686-1761), V.
  Extraordinaris envoyé aan het hof van Engeland, 1724-1761
  Gouverneur te Namen, 1760
  - Conceptverbaal, 1724, jan. 5-1725 nov. 21; 90; 1 deel
    Geëxhibeerde verbaal in archief Staten-Generaal, inv. nrs. 8783-8891a over de jaren 1723-1761.
  - Afschriften van ingekomen en uitgaande brieven aan de griffier van de Staten-Generaal F. Fagel, 1731; 91; 1 pak
  - Afschrift van uitgaande brieven aan de raadpensionaris Van Slingelandt, 1731; 92; 1 stuk
  - Afschrift van uitgaande brief aan de secretaris van de Raad van State Ten Hove, 1731; 93; 1 stuk
  - Concept van een uitgaande brief aan de griffier van de Staten-Generaal H. Fagel, 1748; 94; 1 stuk
  - Ingekomen (secrete) extractresoluties van de Staten-Generaal betreffende:, 95; 1 omslag
    - het verlies van Bergen op Zoom, met bijlagen. 1747 sept. 17, 95 a
    - de terugreis van Hop uit Hannover, 1741, 95 b
  - Ingekomen brief van H. Fagel, griffier van de Staten-Generaal, 1751; 96; 1 stuk
  - Ingekomen brieven van P. Steyn, raadpensionaris, 1753, 1756-1757, 1759-1761; 97; 6 stukken
    1. Deels aanwinst 1e afdeling 1921 no. XXI 4.
    2. Zie deels RAZH, Handschriften, inv. nr. 760.
    3. Deels aanwinst 2004 brieven 1759 en 1760, schenking M. Baertl.
  - Ingekomen brief van Carel, prins van Nassau-Weilburg, 1760; 98; 1 stuk
- Jacob Hop (1728-1776), VI.
  Schepen van Amsterdam, 1754-1770
  Bewindhebber van de West-Indische Compagnie, 1753-1770
  - Ingekomen brief van S. Dedel, bewindhebber van de WIC, met:, 1770; 99; 1 omslag
    - lijst van schepen, gebruikt op de vaart van Zeeland naar Essequibo en Demerary, 1764-1770, 99 a
    - lijst van recognitiën en lastgelden naar deze koloniën ontvangen door de kamer Zeeland, 1764-1770, 99 a
- Hendrik Hz. Hop (1723-1808), VII.
  Minister bij de Nedersaksische Kreits en de Hanzesteden, 1768-1773
  Minister plenipotentiaris in de Oostenrijkse Nederlanden, 1773-1794
  - Vóór zijn gezantschappen, 1723-1768, A.
    - Attestatie van de Nederlandse gemeente in Londen, 1740; 100; 1 stuk
    - Attestatie van de Juridische Faculteit te Leiden, 1746; 101; 1 stuk
    - Akten van admissie als advocaat van het Hof van Holland en de Hoge Raad, 1746-1747; 102; 2 stukken
    - Akte van het afleggen van de poorter-eed te Amsterdam, 1747; 103; 1 stuk
    - Commissiebrieven van de Staten van Holland en de Staten van Zeeland voor Hop als secretaris van het Hof van Holland, 1748; 104; 2 charters
    - Lijst van naar Texel meegenomen etenswaar, 1757; ---; 1 stuk
      zie RAZH, Archief Hop, nummer toegang 3.20.28, inv.nr. 34.
      Voorheen bekend als inv.nr. 105
  - Gezantschap naar de Nedersaksische Kreits en de Hanzesteden (1768-1773), B.
    - Algemeen, 1.
      - Minuutverbaal, 1773; ---; 1 stuk
        zie RAZH, Archief Hop, nummer toegang 3.20.28, inv.nr. 33.
        Voorheen bekend als inv.nr. 106
      - Kopieboeken van uitgaande brieven, 1768-1773; 107-108; 2 delen
        - Aan de Staten-Generaal, 1768-1773, 107
        - Aan de griffier van de Staten-Generaal H. Fagel (de Oude), 1768-1773, 108
      - Afschriften van uitgaande brieven niet opgenomen in de kopieboeken van uitgaande brieven, 1768-1770; 109; 1 katern
      - Ingekomen brieven van H. Fagel (de Oude), griffier van de Staten-Generaal, 1768-1773; 110; 1 omslag
      - Ingekomen brief van de gecommitteerde raden van de Admiraliteit van Amsterdam, 1768; 111; 1 stuk
      - Agenda van ingekomen en uitgaande brieven, 1768-1770; 112; 1 katern
    - Taken, bevoegdheden en huishoudelijke zaken, 2.
      - Kopieverbaal van Willem Buys aan de Staten-Generaal en correspondentie van Mauricius met de directie van de Nedersaksische Kreits, 1742-1756; 113; 1 deel en 3 stukken
      - Commissiebrief, paspoort en akte van indemniteit, 1768; 114; 1 omslag
      - Extractresoluties van de Staten-Generaal betreffende de benoeming tot gezant bij de Nedersaksische Kreits en de Hanzesteden, 1768; 115; 2 stukken
      - Geloofsbrieven en bijbehorende stukken, 1768; 116; 1 omslag
      - Teksten van zijn toespraken tot de Staten-Generaal gehouden bij zijn vertrek en terugkomst, 1768, 1773; 117; 2 stukken
        zie deels RAZH, Archief Hop, inv. nr. 33.
      - Stukken betreffende zijn rappel, 1773; 118; 1 omslag
      - Rekening-courant overzichten, afschriften van half jaarlijkse declaraties en andere financiële bescheiden, 1768-1773; 119; 1 omslag
      - Lijsten,van door Hop ontvangen gasten, 1768-1773; 120; 1 katern
      - Inventaris van de stukken die ten tijde van Hop aanwezig waren op de secretarie van het gezantschap van de Republiek in Hamburg, [1773]; 121; 1 stuk
      - Brief betreffende het zingen van Duitstalige liederen naast de "psalmen Davids" in de kapel van het gezantschap, afschrift., 1759; ---; 1 stuk
        Voorheen bekend als inv.nr. 122
      - Stukken betreffende de reparatie van de ambtswoning in Hamburg, 1768; 123; 2 stukken
      - Stukken betreffende het houden van de huwelijksplechtigheid tussen juffrouw Marteville en de Deense kamerjonker De John in de kapel van het gezantschap in Hamburg, 1769; ---; 1 omslag
        Voorheen bekend als inv.nr. 124
      - Stukken betreffende de afwikkeling van de schuld van F.D.Carstens aan de herbergier Oblet te Utrecht, 1763-1770; ---; 1 omslag
        Voorheen bekend als inv.nr. 125
  - Gezantschap naar de Oostenrijkse Nederlanden (1773-1794), C.
    - Algemeen, 1.
      - Uitgaande brieven aan lastgevers, a.
        - Kopieboek van uitgaande brieven van de legatiesecretaris Ernst, met correspondentenlijst., 1790; 126; 2 delen
          In tweevoud.
        - Minuten van uitgaande brieven van Ernst, 1790; 127; 1 pak
        - Kopieboek van uitgaande brieven van Hop, met correspondentenlijst., 1791-1792; 128; 1 deel
          Voor de jaren 1773-1784 zie legatiearchief Oostenrijkse Nederlanden, inv. nr. 46.
        - Afschriften van uitgaande brieven van Hop, met bijlagen., 1788, 1789, 1791, 1792; 129-131
          - 1788, 129; 1 pak
          - 1789, 130; 1 pak
          - 1791-1792, 131; 1 omslag
            Deels gelijk aan inv. nr. 128.
        - Minuten van uitgaande brieven van Hop, 1792-1794; 132; 1 pak
        - Minuten van uitgaande brieven aan Van Bleiswijk, raadpensionaris van Holland, 1792-1794; 133; 3 stukken
      - Ingekomen stukken van Generaliteitsinstellingen, hun ambtenaren en de raadpensionaris van Holland, b.
        - Ingekomen extractresoluties van de Staten-Generaal, met bijlagen., 1777-1782, 1785-1792, 1794; 134-135; 2 pakken
          - 1777-1782, 1785., 134
          - 1786, 1792-1794., 135
        - Ingekomen kopieresoluties en exhibita van de Staten-Generaal, 1780, 1784, 1786, 1790, 1792; 136; 1 pak
        - Ingekomen stukken van H. Fagel (de Oude) en H. Fagel (de Jonge), griffiers van de Staten-Generaal, 1773-1790, 1792; 137; 1 pak
          Deels in cijferschrift.
        - Ingekomen stukken van L.P. van de Spiegel, raadpensionaris van Holland, met bijlagen., 1787-1789, 1791-1793; 138; 1 omslag
        - Ingekomen stukken van Pl. Fr. Tinne, deurwaarder van de Staten-Generaal, 1772, 1774-1794, z.d; 139; 1 omslag
        - Extractresoluties van de Raad van State, met bijlage., 1787, 1793; 140; 1 omslag
        - Overige ingekomen stukken van de Raad van State, te weten:, 141; 1 omslag
          - J.A. du Tour van Warmenhuysen, lid, 1773, 1778, 141 a
          - Ignatius Johan van Hees, secretaris, met bijlagen, 1775-1777, 141 b
          - A.I. Royen, secretaris, 1779, 141 c
          - D.R. Wijckerheld Bisdom, thesaurier-generaal, 1787, 141 d
          - F. van der Hoop, thesaurier-generaal, 1788-1789, 141 e
        - Ingekomen stukken van de Admiraliteitscolleges, te weten:, 142; 1 omslag
          - J. Boreel, advocaat-fiscaal Admiraliteit van Amsterdam, 1777, 1782, 142 a
          - Frans Bigot, raad van de Admiraliteit van Amsterdam, 1782, 142 b
          - J.C. van der Hoop, raad van de Admiraliteit van Amsterdam, 1788, 142 c
          - de raad ter Admiraliteit op de Maze, 1781, 1783, 142 d
            Zie ook inv. nr. 200.
        - Brief van de Hoge Krijgsraad, 1781; 143; 1 stuk
        - Brief van I. Cau, lid Generaliteits Rekenkamer te Breda, 1772; 144; 1 stuk
        - Brief van de bewindhebbers van de VOC, kamer Zeeland, 1789; 145; 1 stuk
        - Brief van J.C. van der Hoop, secretaris ter directie van Suriname, met bijlagen., 1777; 146; 3 stukken
      - Ingekomen brieven van en minuten van uitgaande brieven aan diplomatieke en consulaire vertegenwoordigers en politieke correspondenten, c.
        Met uitzondering van minister plenipotentiaris van de keizer(in) in Brussel.
        - Ingekomen brieven van en minuten van uitgaande brieven aan diplomatieke en consulaire vertegenwoordigers van de Republiek, te weten:, 147; 1 omslag
          - van J.W. graaf van Welderen te Londen, 1774, 147 a
          - van Ernst, als zaakgelastigde bij afwezigheid van Hop, 1776, 147 b
          - van J.G. graaf van Rechteren, extraordinaris-envoyé in Spanje, en zijn secretaris J. d'Aubert, 1778, 147 c
          - van M. Tinne, secretaris van G. Brantsen, minister plenipotentiaris te Parijs, 1783, 147 d
          - van en aan George Grégorie, consul van de scheepvaart te Oostende, Brugge en Nieuwpoort, 1789, 1792, 147 e
        - Ingekomen brieven van en minuten van uitgaande brieven aan buitenlandse diplomatieke vertegenwoordigers, te weten:, 148; 1 omslag
          - van baron Van Sparre, gezant van Zweden in Spanje, 1776, 148 a
          - van P.F. Gosse, agent van de prins van Thurn en Taxis te 's-Gravenhage, 1780, 148 b
          - van en aan Alleyne Fitz Herbert, gezant van Groot-Brittannië in de Oostenrijkse Nederlanden, 1781, 148 c
          - van M. Cousati, zaakgelastigde van de Nunciatuur, 1786, 148 d
          - van en aan Le Bailly d'Hautefeuille, minister van de orde van Malta te Brussel, 1793-1794, 148 e
          - van graaf De Mercy Argenteau, gezant van Frankrijk bij de keizer, 1793-1794, 148 f
        - Ingekomen nieuwsberichten, 1779-1780; 149; 1 pak
      - Ingekomen stukken van en minuten/afschriften van uitgaande stukken aan het gouvernement der Oostenrijkse Nederlanden en de minister plenipotentiaris van de keizer, d.